臺灣高等法院高雄分院刑事判決　　　　　　　　　　九十一年度上易字第五二八號
　　上　訴　人
　　即　被　告　甲○○
右上訴人因竊盜案件，不服臺灣屏東地方法院九十年度易字第一一一八號中華民國九
十一年十一月三十日第一審判決（起訴案號：臺灣屏東地方法院檢察署八十九年度偵
字第五七九六號、九十年度偵續字第一五六號），提起上訴，本院判決如左：
      主  文
原判決撤銷。
甲○○連續踰越牆垣竊盜，累犯，處有期徒刑貳年。
      事  實
一、甲○○於民國（下同）七十八年間曾因贓物罪經判處有期徒刑八月，經依減刑條
    例減為有期徒刑四月，又於八十年間，因竊盜罪經法院判處有期徒刑七月，最後
    一次亦係因竊盜罪，經台灣屏東地方法院以八十五年度易字第一七三三號判決科
    處有期徒刑十月確定，於八十六年六月十一日執行完畢，仍不知悔改，復意圖為
    自己不法所有，並基於概括之犯意，先於八十九年五月十六日夜間，攀爬越過董
    慧華在屏東市○○路四０三巷六六號住宅之圍牆進入住宅庭院內，竊得董慧華所
    有ＺＺＣ－２１２號機車，嗣於翌日凌晨一時十五分許，騎乘上開機車，行經屏
    東縣麟洛鄉○○路六十四之三號陳仁鳳住處前，因遭不詳之人攻擊，致機車衝撞
    陳仁鳳住處一樓之大門，陳仁鳳聽聞碰撞聲後，打開窗戶查看，嗣因機車引擎聲
    仍響個不停，遂下樓查看，發覺其住處鐵門凹陷，遂報警處理，甲○○被襲擊後
    亦徒步前往住在附近之妹妹住處後，經其妹妹將之送醫，並報警處理，經循線警
    查獲。詎甲○○仍不知悔悟，復承繼前揭犯意，連續於如附表編號二所示之時間
    、地點，以不詳之方法竊取庚○○、丁○○、丙○○、戊○○、乙○○、己○○
    、劉致遠所有如附表所示之機車共七台，得手後，將之藏放於其向他人所承租位
    於屏東市○○路六○○巷一三九號之屋處，嗣於八十九年十月九日為警持檢察官
    所簽發之搜索票在上址查獲，並扣得高水之等六人所有之機車，及庚○○之身份
    證等證件。
二、案經屏東縣警察局屏東分局、內埔分局移送臺灣屏東地方法院檢察署檢察官偵查
    起訴。
     理  由
一、訊據上訴人即被告甲○○（下稱被告）對於在八十九年五月十七日凌晨一時十五
    分許，騎乘附表編號一所示被害人董慧華所有ＺＺＣ－２１２號機車，行經屏東
    縣麟洛鄉○○路六十四之三號陳仁鳳住處前，因遭不詳之人攻擊，致機車衝撞陳
    仁鳳住處一樓之大門，送醫急救後，經警循線查獲，及於在其屏東市○○路六○○巷一三九號之租屋處內被警查獲附表編號三至編號七所示機車等事實，固均坦
    承不諱，惟矢口否認有何竊盜之犯行，辯稱：附表編號一所示被害人董慧華所有
    機車係其在陳仁鳳住處附近之民生路之超商向二名不詳姓名之年輕人購得，伊向
    該二名年輕人要證件，該年輕人說放在家裡，如果要，明天給，機車並非其所竊
    取，否則其豈敢報警；附表編三至編號八所示六輛機車係在其租處外甘蔗園內牽
    回，其亦不可能於一天內竊取那麼多部機車云云。
二、惟查：
(一)被害人董慧華所有ＺＺＣ－２１２號機車係於附表編號一所示時、地遭竊賊自其庭
  院外之圍牆爬入，再將大鎖打開後騎走之事實，業據被害人董慧華於警訊及本院調
  查時指述甚詳。參以證人即被害人董慧華之母李菊枝於檢察官偵查中證稱：十六日
  晚間十一時許，我將機車二部以大鎖鎖在一起後才去睡覺等語（見八十九年度偵字
  第三五一三號卷第九頁背面）。證人陳仁鳳於警訊中亦證稱：於八十九年五月十七
  日一時十五分許，我聽到碰的一聲，本不以為意，但是接著又聽到機車發動聲一直
  響個不停，我便打開窗戶一看，只看到一留著平頭的男子摸著頭往老田尾方向走去
  ，因機車發動聲響個不停，我便下樓查看，只見鐵門凹陷，又見四下無人，我就立
  刻報警處理等語，足徵被害人董慧華之機車失竊後不久即由被告所騎乘，嗣並因撞
  擊陳仁鳳住處之大門，經報警而查獲等情無訛。被告於警訊時先則供稱：我看見該
  二名年青人以鐵製之扁平起子插入ＺＺＣ－２１２號機車之鎖裡面，然後發動該機
  車云云。嗣於原審法院又供稱：購車當時，車上就有鑰匙，而且車子尚未熄火云云
  ；就購買之金額而言，被告於警訊中供稱係四千元，於原審法院則供稱總價一萬八
  千元，先付四千元云云，前後所供不一，已有可疑，況機車係被害人董慧華所失竊
  ，為贓車，銷售者為避免遭查緝，應係力求銀貨兩訖，豈有先給付少部分車款，即
  可先取用該車，大部分之貨款容後再付之理，如被告一去不復返，餘款豈不落空？
  是被告所辯，顯與常情相違，委無足採。再者，證人即警員雖於本院調查時證稱：
  確有接獲一女姓民眾報案說有民眾遭攻擊，我們就趕到醫院，之後有對被告作筆錄
  等語。核與被告所辯係其妹妹報警等相符。惟無論係竊盜或收受贓物，均犯罪行為
  ，一經報警處理，警方勢必追查，而被告係交待其妹妹報警，此經其自承在卷。參
  以被告於警訊中經警詢以：「為何警方在省立醫院內訊問你是騎乘該ＺＺＣ－２１
  ２號機車而發生車禍時，你為何不承認？」時，被告供稱：我會害怕等語，足徵縱
  非被告所竊，被告亦有被追究贓物之刑責，可見報警與否，與被告是否竊取機車並
  無關聯性，是被告此部分所辯，不能為其有利之認定。
(二)附表編號二至編號八所示被害人庚○○、丁○○、丙○○、戊○○、乙○○、己○○、劉致言等人所有之機車，係渠等於附表所示之時、地遭竊等情，亦據渠等於警
  訊中指訴綦詳，復有車輛竊盜、車牌失竊資料個別查詢報表在卷可稽，而被害人丁○○等失竊之機車六部，及蔡瑞崇置放於失竊機車上之身份證等物，均在被告租屋
  處所尋獲等情，亦有照片及現場平面圖附卷可稽，復有被害人丁○○等領回失竊機
  車、身分證等物時所出具贓物保領結可資佐證。附表編號二以下機車失竊之時間及
  地點均不相同，另附表編號五至編號八所示之機車失竊時雖係同一日，惟地點均在
  屏東市，是不生被告所辯一天不可能竊取那麼多機車之問題。再者，被告於原審辯
  稱：機車是在被查獲之前一天，從甘蔗園內牽回家的，連車內之證件均未及翻動，
  即為警查獲云云，惟依警卷附搜索扣押筆錄之記載，被害人庚○○置放於失竊機車
  內之身份證等證件，係在被告租屋處查獲，而所失竊之ＧＫ－４００號機車已不在
  被告租屋之現場，顯見被告所辯，與事實不符。參酌被告於原審法院中曾一度供稱
  「係偷來，確實時間我已經忘記了」等語（見原審卷第十四頁背面）觀之，附表編
  號二以下之機車亦係被告所竊取無訛。其事後翻異前供，應係避重就輕之詞，不足
  採信。綜上所述，被告犯行已堪認定。
三、核被告竊取附表編號一被害人董慧華機車之所為，係犯刑法第三百二十一條第一
    項第二款之踰越牆垣加重竊盜罪，其竊取附表編號二至編號八所示被害人庚○○
    等人機車之所為，係犯同法第三百二十條第一項之普通竊盜罪。被告先後多次犯
    行，時間緊接，方法相同，觸犯構成要件相同之罪名，顯係基於概括犯意為之，
    應依連續犯規定論以較重之踰越牆垣竊盜之加重竊盜罪一罪，並依法加重其刑。
    被告前因竊盜罪，經原審法院八十五年度易字第一七三三號判決科處有期徒刑十
    月確定，於八十六年六月十一日執行完畢之事實，業據被告陳明在卷，復有台灣
    高等法院被告全國前案紀錄表在卷可按，其受有期徒刑之執行完畢，五年以內，
    再犯本件有期徒刑以上之竊盜之罪，為累犯，應依刑法第四十七條之規定加重其
    刑，並依法遞加之。
四、原審據為論罪科刑，固非無見，惟被告並未毀壞被害人董慧華之牆垣，此經被害
    人董慧華之母李菊枝於本院調查時證述在卷，原判決論主文論以毀越牆垣竊盜罪
    ，尚有未洽。又被告所竊取之機車係八輛，原判決於審酌時認係七輛亦有不合。
    被告上訴意旨否認犯行，固無理由，惟原判決既有上開可議，自應由本院撤銷改
    判。爰審酌被告前於七十八年、八十年間先後因贓及竊盜罪被判處有期徒刑八月
    、七月，嗣又於八十五年度間因竊盜罪被判處有期徒刑十月，有前揭前科資料表
    在卷可憑，素行不佳，且被告正值力壯之年，竟不思上進，為貪圖近利，而竊取
    他人之機車，且竊取之機車達八輛之多，情節非輕等一切情狀，仍量處如原判決
    所處之有期徒刑二年。
據上論結，應依刑事訴訟法第三百六十九條第一項前段、第三百六十四條、第二百九
十九條第一項前段、刑法第五十六條、第三百二十一條第一項第三款、第四十七條，
判決如主文。
本案經檢察官林應華到庭執行職務。
中    華    民    國     九十一     年       五       月      三十      日
                              臺灣高等法院高雄分院刑事第四庭
                                  審判長法官  蕭權閔
                                        法官  ﹖﹖﹖
                                        法官  李嘉興
右正本證明與原本無異。
不得上訴。
                                      書記官  呂素珍
中    華    民    國     九十一     年       六       月        三      日
附錄：本判決論罪科刑法條：
刑法第三百二十一條第一項第三款：
犯竊盜罪而有左列情形之一者，處六月以上五年以下有期徒刑：
三、攜帶兇器而犯之者。
                                                                        Ｋ
